【裁判字號】    89,交聲,500
【裁判日期】    900913
【裁判案由】    違反道路交通管理處罰條例聲明異議
【裁判全文】
臺灣臺北地方法院交通事件裁定                    八十九年度交聲字第五○○號
    異議人即
    受處分人  甲○○
右列受處分人因違反道路交通管理處罰條例案件，對於臺北市交通事件裁決所中華民
國八十九年七月十五日所為之處分( 原處分案號：北市裁三字第駕裁00-000000 號 )
聲明異議，本院裁定如左：
        主      文
異議駁回。
        理      由
一、按「道路交通安全規則」第二條第一項第一款及「道路交通管理處罰條例」第三
    條第八款均明文規定該等有關道路交通管理法規所指之「汽車」均包含「機器腳
    踏車」。汽( 機 )車駕駛人駕駛汽(機 )車，應遵守道路交通標誌、標線、號誌
    之指示，「道路交通安全規則」第九十條前段定有明文。「道路交通標誌標線號
    誌設置規則」第二百零六條第五款第一目規定「圓形紅燈」之行車管制號誌係表
    示禁止車輛通行，不得超越停止線或進入路口，如汽( 機 )車駕駛人，駕車行經
    有燈光號誌管制之交岔路口闖紅燈者，處新臺幣一千八百元以上三千六百元以下
    ( 即銀元六百元以上一千二百元以下 )罰鍰並記違規點數三點，修正前「道路交
    通管理處罰條例」第五十三條及第六十三條第一項第三款亦有處罰規定。
二、本件受處分人即異議人甲○○於八十七年五月廿九日下午三時卅七分許，駕駛一
    輛車牌AKZ-556 號重型機器腳踏車，沿臺北市○○路由南往北方向行駛，途經樂
    利路、安和路有號誌交岔路口，面對表示禁止通行及不得超越停止線或進入路口
    之「圓形紅燈」行車管制號誌，竟駕車闖紅燈超越停止線進入路口右轉安和路行
    駛，為臺北市政府警察局大安分局警備隊執勤員警林建宏攔停制止，以其有違反
    「道路交通管理處罰條例」第五十三條規定之行為而掣單( 北市警交(87)Ａ字第
    111546號 )當場舉發並指定應到案日期( 八十七年六月十三日 )交受處分人收受
    。受處分人未依規定自動繳納罰鍰，亦未依規定到案聽候裁決，原處分機關乃於
    八十九年七月十五日依「違反道路交通管理事件統一裁罰標準及處理細則」第四
    十四條第一項、「道路交通管理處罰條例」第五十三條及第六十三條第一項第三
    款規定，逕行從重裁處新臺幣三千六百元罰鍰並記違規點數三點。
三、訊據受處分人固不否認其於前揭時地駕駛車牌AKZ-556 號重型機器腳踏車右轉安
    和路為警攔停之事實，惟矢口否認其有「紅燈右轉」之違規行為，辯稱略以「我
    是綠燈右轉，並未違規」云云。經查：右揭事實，業據證人( 舉發員警 )林建宏
    於本院調查中到庭具結證述綦詳，載明筆錄在卷可稽。按證人林建宏為原處分機
    關認定受處分人有前開違規行為之原證人，其到庭在本院法官面前以言詞供述本
    件訴訟上之待證事實( 即受處分人有前開違規事實 )，本院由其上開供述已得有
    受處分人確有上開違規行為之心證，且於本件卷存證據資料內並無任何積極證據
    足以證明證人林建宏上開供述係屬虛偽，亦無有足以令人顯信其供述為不可採之
    品性證據或前科證據存在，本院自不得僅以證人林建宏為本件開單告發受處分人
    之員警而全盤抹煞其在訴訟上所具有之原證人資格。況查交通警察掣單舉發違反
    道路交通管理處罰條例所列之違規事實，本質上為行政處分，係公務員基於職務
    上之權力，依法就特定之具體事件所為之具公法上效果之單方面行政行為，基於
    公務員為公法上行為具有公信力之原則，該行政行為當可被推定為真正，其據以
    依法處分之事實認定亦為正確無誤，從而本件受處分人空言否認其駕車闖紅燈右
    轉之辯解無非係卸責之詞，不足採信。本件受處分人駕車違規闖紅燈右轉之事證
    洵堪認定屬實。從而原處分機關依行為時「違反道路交通管理事件統一裁罰標準
    及處理細則」第四十四條第一項、「道路交通管理處罰條例」第五十三條及第六
    十三條第一項第三款規定從重裁處罰鍰新臺幣三千六百元並記違規點數三點，核
    無違誤，本件受處分人之異議為無理由，自應將其異議駁回。
據上論斷，應依道路交通案件處理辦法第十九條，裁定如主文。
中      華      民      國    九    十    年      九      月    十三    日
                          臺灣臺北地方法院交通法庭
                                  法  官  鍾      華
右正本證明與原本無異。
如不服本裁定，應於裁定送達後五日內向本院提出抗告狀。
                                  書記官  黃  繡  琴
中      華      民      國    九    十    年      九      月    十三    日


司法院資訊處製作；財團法人民間司法改革基金會備份。
